最高法院刑事判決                              八十六年度台上字第六八五六號
    上  訴  人  甲○○
    選任辯護人  吳武川律師
右上訴人因重傷害案件，不服台灣高等法院中華民國八十六年九月九日第二審判決（
八十六年度上訴字第九七三號，起訴案號：台灣台北地方法院檢察署八十五年度偵字
第一○四八一號），提起上訴，本院判決如左：
    主  文
上訴駁回。
    理  由
按刑事訴訟法第三百七十七條規定，上訴於第三審法院，非以判決違背法令為理由，
不得為之。是提起第三審上訴，應以原判決違背法令為理由，係屬法定要件。如果上
訴理由狀並未依據卷內訴訟資料，具體指摘原判決不適用何種法則或如何適用不當，
或所指摘原判決違法情事，顯與法律規定得為第三審上訴理由之違法情形，不相適合
時，均應認其上訴為違背法律上之程式，予以駁回。本件原判決綜合調查證據之結果
，認上訴人甲○○犯有刑法第二百七十八條第一項使人受重傷之事實，已詳其所憑
之證據及認定之理由。原判決理由二已說明上訴人持銳利西瓜刀，朝被害人張家棟左
下肢砍二刀，左手臂砍一刀，導致被害人左下肢總腓神經斷裂，達毀敗一肢機能之重
傷程度，顯見上訴人係以使人受重傷之故意，並造成重傷害之結果，原判決論處上訴
人重傷害罪刑，適用法則洵無違誤。上訴意旨，指其行為應僅構成普通傷害，顯與卷
內資料不符。又被害人所受傷害，已達毀敗一肢機能之程度，原判決理由一、二已詳
述其調查審認之結果，要無調查未盡及理由不備之違法。而上訴人係於犯罪被發覺後
始帶兇刀向警方投案，並非自首，原判決理由一末段亦已詳加說明其所憑。則原判
決未依自首之規定減輕其刑，難謂有不適用法則之違法。再由被告上訴或為被告之利
益而上訴者，第二審法院不得諭知較重於原審判決之刑。但因原審判決適用法條不當
而撤銷之者，不在此限。刑事訴訟法第三百七十條定有明文。原判決理由三說明第一
審判決論處上訴人殺人未遂罪刑及適用自首之規定減輕其刑，其適用法條均有違誤，
乃撤銷第一審判決，並變更檢察官所引起訴之法條，復不認上訴人為自首，因而改判
諭知較第一審判決（量處有期徒刑三年六月）為重之刑（有期徒刑五年），揆諸上揭
法條規定，核無不合。尤無理由不備之違法。至刑之量定，係實體法上賦予法院得為
自由裁量之事項，倘未有逾越法律所規定之範圍，即不得任意指摘為違法。上訴人所
犯使人受重傷罪，其法定本刑為五年以上十二年以下有期徒刑，原判決審酌上訴人素
行、犯罪動機、目的、手段、被害人所受損害及已與被害人和解等情狀，量處有期徒
刑伍年，已屬從輕。此外，上訴徒憑己意，對原審職權之適法行使，任意爭辯，並置
原判決之明白論斷於不顧，顯與法定上訴第三審之形式要件不符，其上訴違背法律上
之程式，應予駁回。
據上論結，應依刑事訴訟法第三百九十五條前段，判決如主文。
中      華      民      國    八十六    年     十一     月     二十一   日
                              最高法院刑事第二庭
                                  審判長法官  施  文  仁
                                        法官  陳  炳  煌
                                        法官  張  淳  淙
                                        法官  洪  文  章
                                        法官  林  錦  芳
      右正本證明與原本無異
                                              書  記  官
中      華      民      國    八十六    年     十一     月              日
